【裁判字號】    98,易,119
【裁判日期】    980624
【裁判案由】    竊盜等
【裁判全文】
臺灣臺東地方法院刑事判決               98年度易字第119號
公  訴  人  臺灣臺東地方法院檢察署檢察官
被      告  戊○○
上列被告因竊盜等案件，經檢察官提起公訴（97年度偵字第1780
號），本院判決如下：
    主    文
戊○○犯竊盜罪，共參罪，各處有期徒刑貳月，如易科罰金，均
以新臺幣壹仟元折算壹日。又犯恐嚇危害安全罪，處拘役伍拾日
，如易科罰金，以新臺幣壹仟元折算壹日。應執行有期徒刑伍月
、拘役伍拾日，如易科罰金，均以新臺幣壹仟元折算壹日。
    犯罪事實
一、戊○○意圖為自己不法之所有，於（一）民國97年8月2日至
    5日間之某時（起訴書誤載為8月7日上午7時許），至台東縣
    長濱鄉長濱村258號天主教堂丙○○神父住處門口，趁丙○○神父將鑰匙掛在車牌號碼3JA-265號機車之際，竊取丙○○神父所有之車牌號碼3JA-265號機車，得手後作為代步工
    具，嗣為警於同年8月9日，在長濱村142-5、142-4間之某產
    業道路尋獲該車。（二）同年9月7日晚間7時許，甲○及連
    英珠母子騎乘車牌號碼KP6-621號機車停在長濱鄉長濱漁港
    ，戊○○見機車鑰匙仍掛在車牌號碼KP6-621號機車上，復
    另行起意，竊取該車牌號碼KP6-621號機車，得手後作為代
    步工具，嗣於同年9月9日，戊○○之兄丁○○告知甲○該車
    牌號碼KP6-621號機車，停在長濱鄉城仔埔戊○○家附近，
    始尋獲該車。（三）同年9月9日凌晨零時至一時間之某時（
    起訴書誤載為上午6時許），戊○○至長濱鄉城仔埔6號庚○○住處後院巷子，見機車鑰匙插在庚○○所有之車牌號碼GM
    2-555號機車上，復另起意，竊取車牌號碼GM2-555號機車，
    得手後作為代步工具，嗣同日上午9時30分許，戊○○騎乘
    該竊得之車牌號碼GM2-555號機車，在長濱鄉○○村○○○○○道路旁，遭庚○○發覺，庚○○要求戊○○歸還，戊○○不僅拒絕歸還，反動手毆打庚○○（傷害部分未據告訴）
    ，並以「你給我小心一點，你要對我怎樣，我就要處理你全
    家」等語，恫嚇庚○○，致生危害於庚○○之安全，幸庚○○趁隙離開現場報警，始查獲上情。
二、案經台東縣警察局成功分局報告臺灣臺東地方法院檢察署檢
    察官偵查起訴。
    理    由
一、按被告以外之人於審判外之言詞或書面陳述，除法律有規定
    者外，不得作為證據；被告以外之人於偵查中向檢察官所為
    之陳述，除顯有不可信之情況者外，得為證據；又被告以外
    之人於審判外之陳述，雖不符前 4條之規定，而經當事人於
    審判程序同意作為證據，法院審酌該言詞陳述或書面陳述作
    成時之情況，認為適當者，亦得為證據。當事人、代理人或
    辯護人於法院調查證據時，知有第159條第1項不得為證據之
    情形，而未於言詞辯論終結前聲明異議者，視為有前項之同
    意，刑事訴訟法第159條第1項、第159條之1第2項、第159條
    之5分別定有明文。本件證人即庚○○、乙○○、甲○警詢
    所述，及證人甲○、連英珠、庚○○、己○○於檢察事務官
    面前所為證述，於本院調查該等證據時，被告、公訴人均未
    聲明異議，基於尊重當事人對傳聞證據之處分權及證據資料
    愈豐富，有助於真實發見之理念，強化言詞辯論主義，使訴
    訟程序得以順暢進行，依同法第159條之5第2項規定，視為
    經當事人於審判程序同意作為證據，本院審酌前開證人於警
    詢及檢察事務官前所為陳述，係就其等見聞經過之情節而為
    陳述，核無違法取證及證明力明顯過低之瑕疵，認為適當，
    亦得作為本件之證據，合先敘明。至於證人庚○○、乙○○
    偵查中業經檢察官傳喚作證，並就其陳述見聞經過具結在卷
    ，經核並無其他顯不可信之情況，是其等在偵查中向檢察官
    所為之陳述，得為證據。
二、訊據被告戊○○固坦承「97年9月9日凌晨零時至一時間之某
    時，在長濱鄉城仔埔6號庚○○住處後院巷子，竊取庚○○
    所有車牌號碼GM2-555號機車，作為代步工具」之情，惟矢
    口否認其餘犯行。惟查，依下列事證，足證被告有犯罪事實
    欄所述之全部犯行:
（一）、有關行竊丙○○神父所有3JA-265號機車部分:
      (1)證人丙○○神父審理時結證略稱「車牌號碼3JA-265號
        機車為其所有，97年8月2日最後一次騎該車，同年8月5
        日從台東回來要出國當天，就發現機車不見，失竊當時
        機車鑰匙放在機車上面沒有拿起來，伊發現機車失竊當
        時，有告訴教友乙○○，至於乙○○有無報警，伊不知
        道，伊於97年10月初回國，問教友機車是否找回，教友
        告訴伊，機車已經找回」，核與證人乙○○警詢及審理
        中所述JA-265號機車失竊情形相符，足徵，丙○○神父
        所有車牌號碼GM2-555號機車，確於97年8月2日至5日間
        之某時失竊。
      (2)證人己○○即長濱分駐所警員，於98年1月5日檢察事務
        官詢問時證稱「伊找到丙○○神父的3JA-265號機車，
        伊在長濱村142之5號農田邊發現該部機車，但沒有鑰匙
        ，車子停放在田邊，被告當時沒在旁邊，我記得在97年
        （筆錄誤載為今年）8月初，我有看到被告在騎車，當
        時我在巡邏，被告騎過去後，伊才想起他的經濟能力怎
        麼買的起車，後來就找不到他，過幾天後，我就在上開
        地點發現該車，我就通知池小姐來拿車，我很確定他騎
        的車，就是我看到他騎的那部車」。嗣證人己○○於本
        院審理時復結證稱「我記得97年8月底9月初時，我在長
        濱外環道查戶口時，我騎機車，騎到外環道紅綠燈交接
        處，看到戊○○在騎機車，當時我沒有回頭攔他，剛過
        5、6秒，我就回頭要去攔戊○○，因為當時我的機車剛
        修好速度不快，我只能看到戊○○所騎的機車號碼為3J
        A-265，我攔不到被告，我就將被告所騎機車號碼3JA-2
        65記載在一張紙條上，隔一、兩天後，我在長濱查戶口
        ，在青奚瓦斯行，由徐東妹或乙○○告訴我，吳神父的
        機車失竊，我就去警察局上網查機車車籍資料系統，輸
        入丙○○神父的名字，顯示3JA-265號機車是重型機車
        ，銀色機車但是沒有失竊資料，我就對到該3JA-265機
        車，就是97年8月底9月初，我在長濱外環道所看到由戊○○騎乘的機車，我向所長報告3JA-265機車可能是由
        戊○○騎去，因為戊○○有騎乘行為，當時我們有在長
        濱地區尋找被告，但是找不到人，之後我又查戶口，我
        查到長濱鄉長濱村142之5或142之4中間的產業道路，看
        到該部3JA-265號機車，倒在產業道路上，當時鑰匙不
        在機車上面，車牌上有強力膠痕跡，因為當時吳神父不
        在國內，且我已知道該3JA-265號機車失竊，我就去青
        奚瓦斯行找徐東妹，我就帶徐東妹到產業道路那邊去找
        回該3JA-265號機車，我在97年5月報到，因為97年8月
        前，戊○○因為吸食強力膠，為長濱分駐所查獲，同事
        將戊○○從長濱分駐所移到長濱分局警備隊時，我當時
        在警備隊，同事告訴我吸食強力膠的人就是戊○○，而
        且戊○○在長濱地區有許多起竊盜、縱火、經常吸食強
        力膠的記錄，是長濱地區重點治安份子，叫我要注意，
        所以我就對戊○○有印象，六月份時，我有調取戊○○
        的資料來看，且電腦上有戊○○被逮捕時的影像資料，
        所以我對戊○○特別有印象，而且97年7月，戊○○有
        次好像是有要私闖民宅的情形，民眾打電話到分駐所要
        警方去瞭解，我就到現場常龍宮去瞭解，常龍宮年籍不
        詳的婦人跟我說『剛剛有一個人不知道姓名，瘦瘦高高
        理平頭、膚黑，在敲我家的門，好像要進入我家，但是
        該婦人將門鎖起，所以那個人沒有進入屋內，請警方幫
        忙看是何人』，我就在附近巡繞，結果發現今日在庭之
        戊○○，在距常龍宮約一百公尺附近水溝蹲在那裡，因
        為當天有下雨，戊○○沒有撐傘蹲在水溝旁，我上前盤
        查，戊○○站起來說『我又沒犯法，為何要抓我？』，
        我跟他說下雨天趕快回家休息，之後戊○○就慢慢離開
        ，所以我對戊○○就特別有印像，知道戊○○騎乘該部
        3JA-265號機車」等語。而證人己○○與被告並無仇怨
        ，當無誣攀被告之理，足徵，證人丙○○神父之3JA-2
        65號機車失竊後尋獲前，被告戊○○確有騎乘該丙○○
        神父失竊之3JA-265號機車。雖證人己○○對於看到被
        告騎乘3JA-265號機車之時間，先後出現到底是97年8
        月底9月初，或97年8月初之不同說法，惟此乃因時間久
        遠記憶模糊所致，不能因此即謂證人己○○審理時結證
        之證詞不可採，故當以證人己○○偵查中所述97年8月
        初，為較正確之時間。
      (3)準此，若非被告於97年8月2日至5日間之某時，在長濱
        鄉長濱村258號天主教堂丙○○神父住處門口行竊3JA-2
        65號機車，被告實不可騎乘該3JA-265號機車，遭警員
        發覺，故被告空言否認，不足採信，此外，並有3JA-26
        5號機車之車籍查詢基本資料詳細畫面附卷足稽，被告
        行竊3JA-265號機車之犯行，堪以認定。
（二）、有關行竊甲○使用之KP6-621號機車部分:
      (1)證人甲○使用登記在連英珠名下之車牌號碼KP6-621號
        機車，於97年9月7日19時許，在長濱鄉漁港港區遭竊之
        事實，業據證人甲○於警詢及本院審理時陳明。
      (2)證人甲○審理中結證稱「在還沒找到車牌號碼KP6-621
        號機車前，我確實有看到被告騎乘該部機車」，核與證
        人甲○警詢及檢察事務官面前所述情形，互核一致，故
        證人甲○證述，當可信實。
      (3)次查，證人丁○○即被告之兄審理時結證稱「當時我在
        公車牌等公車時，有看到被告騎甲○母親之機車，公車
        來了，我上公車，在長濱時，我跟公車司機說等我十分
        鐘，我要下車跟人家講事情，然後我就下車到甲○家，
        我告訴甲○的母親說被告騎妳的機車，由南往北走，請
        甲○母親叫甲○去找，之後我就回公車到台東監理站。
        甲○母親機車失竊時，甲○有去告訴我叫我幫忙找，看
        被告有無回家，因為甲○告訴我說，聽說有很多人看到
        被告騎甲○母親的機車，所以我看到被告騎甲○母親機
        車時，就去告訴甲○的母親」等語，益徵，甲○母親之
        車牌號碼KP6-621失竊後，由被告在馬路上騎乘時，為
        被告之兄丁○○看到。
      (4)再者，證人甲○審理時復結證稱「失竊當天，我有到長
        濱派出所報案，我不知道是那位警員受理，我報案後警
        察叫我自己去找，隔二天丁○○到我家通知我，說機車
        找到了，丁○○就帶我到城仔埔找到機車，丁○○沒有
        告訴我怎麼找到機車的，機車就丟在丁○○家附近」。
      (5)綜上，即知甲○母親之車牌號碼KP6-621失竊後，確由
        被告騎乘，若非該機車遭被告所竊，被告豈可能騎乘該
        施竊機車，故被告空言否認，不足採信，其竊取甲○母
        親之車牌號碼KP6-621機車之犯行，亦堪認定。
（三）、有關行竊庚○○所有車牌號碼GM2-555號機車部分:
        訊之被告審理時坦承「於97年9月9日凌晨一時許，在庚○○長濱鄉城仔埔6號附近巷子，見機車鑰匙插在機車
        上，即竊盜庚○○所有車牌號碼GM2-555號機車」之情
        ，核與證人庚○○警、偵訊及審理中所述機車遭竊後發
        現被告騎乘之情相符，被告自白與事實相符，自可作為
        不利被告認定之證據，此外，並有贓物認領保管單、刑
        案現場測繪圖、戊○○強盜案、竊盜案、公共危險案相
        關照片八張附卷足稽，被告此部分犯行堪以認定。
（四）、有關恐嚇庚○○部分:
        經查，證人庚○○於警詢稱「我當時於忠勇村犁頭針尋
        找發現該部GM2-555號機車時，發現疑似有人正在騎乘
        該部機車且行車不穩，我就尾隨其後並於田野間之彎道
        處，發現戊○○正好在該部機車旁邊，且鑰匙正放在其
        附近，當時他正在吸食強力膠，在我要撿起機車鑰匙時
        ，戊○○突然大聲喊叫你不能拿，我當時不予理會，將
        那把鑰匙拿起，他就突然間衝過來要把鑰匙搶回去，並
        且將我推倒在地上，用手掐我的脖子並且毆打我的腹部
        ，並且出言『你給我小心一點，你要對我怎樣，我就要
        處理你家裡』... 」等語，復於檢察事務官面前陳稱「
        （你找到車時，是否與被告發生扭打？他打你那裡，有
        無驗傷單？）我們爭吵，他用力推我撞到擋土牆，我就
        跌倒在地上，他就用雙手掐我的脖子，我掙脫後，他有
        用右腳踢我的左胸，後來他就恐嚇我說『你給我小心一
        點，你要對我怎樣，我就要處理你家裡』等話，我很害
        怕... 」等語，互核一致。雖證人庚○○審理時結證稱
        「... 被告叫我不能跑，叫我站著，我就站在我向他人
        所借機車後面，被告趕快拿塑膠袋一直吸食，衝到我身
        旁，掐住我脖子，一直喊說要給你死，我用受將被告的
        手板開，我就爬起來，被告也爬起來，被告又踢我身體
        ，被告說『你對我這樣，我要對你家人算帳... 被告是
        說要處理我家裡的人，我於警詢時所述較為實在，而且
        時間已久，對於當初被告所言，我有些淡忘，且當時聽
        到被告的話時，我感到害怕」等語，就被告恐嚇之內容
        為何？與警偵訊所述略有不同，但因時間久遠，證人記
        憶不免模糊，但不能因此即否定證人庚○○證述之可信
        性。況衡情被告竊取庚○○之機車遭失主發覺，事出突
        然不免腦羞成怒，出言恫嚇庚○○，且被害人庚○○與
        被告又無仇恨，斷無誣陷被告之理，故證人庚○○證述
        如何遭被告恐嚇之情，當可信實，被告空言否認，不足
        採信，其恐嚇犯行堪以認定。
三、核被告戊○○所為，係犯刑法第320條第1項之竊盜罪、刑法
    第305條之恐嚇危害安全罪。其先後三次竊取不同被害人三
    人各別所有之3JA-265、KP6-621及GM2-555號機車，係分犯
    三個刑法第320條第1項之竊盜罪。而其所犯之恐嚇危害安全
    罪與竊盜三罪間，犯意各別，手段互異，應分論併罰。爰審
    酌被告有多項刑事前案紀錄，品行不佳，對於所犯罪行，僅
    承認一部分，其餘均否認，犯後態度不佳，所竊取之機車價
    值非鉅，及所為對人身安全危害程度等一切情狀，分別量處
    如主文所示之刑，並就有期徒刑部分定其應執行之刑，及諭
    知易科罰金之折算標準。
據上論斷，應依刑事訴訟法第299條第1項前段，刑法刑法第320
條第1項、第305條、第51條第5款、第41條第1項前段，刑法施行
法第1條之1第1項、第2項前段，判決如主文。
本案經檢察官洪政和到庭執行職務。
中    華    民    國    98    年    6     月    24    日
                  刑事第一庭    法  官  陳義忠
以上正本證明與原本無異。
如不服本判決應於收受送達後10日內向本院提出上訴書狀，並應
敘述具體理由；其未敘述上訴理由者，應於上訴期間屆滿後20日
內向本院補提理由書（均須按他造當事人之人數附繕本）。「切
勿逕送上級法院」。告訴人或被害人對於本判決如有不服，請書
具不服之理由狀，請求檢察官上訴者，其上訴期間之計算係以檢
察官收受判決正本之日期為準。
                                書記官  王希文
中    華    民    國    98    年    6     月    24    日
附錄本案論罪科刑法條全文：
中華民國刑法第305條
（恐嚇危害安全罪）
以加害生命、身體、自由、名譽、財產之事，恐嚇他人致生危害
於安全者，處2年以下有期徒刑、拘役或3百元以下罰金。
中華民國刑法第320條第1項
意圖為自己或第三人不法之所有，而竊取他人之動產者，為竊盜
罪，處五年以下有期徒刑、拘役或五百元以下罰金。


司法院資訊處製作；財團法人民間司法改革基金會備份。
